【裁判字號】    98,交聲,968
【裁判日期】    980430
【裁判案由】    交管條例聲異
【裁判全文】
臺灣板橋地方法院交通事件裁定         98年度交聲字第968號
原處分機關  交通部公路總局臺北區監理所板橋監理站
異  議  人
即受處分人  甲○○
上列受處分人因違反道路交通管理處罰條例事件，對於交通部公
路總局臺北區監理所板橋監理站中華民國98年3 月13日所為之處
分（原處分案號：板監裁字第裁41-C00000000號），聲明異議，
經臺灣臺北地方法院裁定管轄錯誤移送本院（98年度交聲字第78
4） ，本院裁定如下：
    主  文
異議駁回。
    理  由
一、按道路交通管理處罰條例所稱之汽車，包括機器腳踏車，道
    路交通管理處罰條例第3 條第8 款已有明定。次按汽車駕駛
    人，行經有燈光號誌管制之交岔路口闖紅燈者，處新臺幣（
    下同）一千八百元以上五千四百元以下罰鍰；又汽車駕駛人
    駕駛汽車違反道路交通管理處罰條例第53條規定者，除應依
    該條所規定之罰鍰處罰外，並予記違規點數三點，道路交通
    管理處罰條例第53條第1 項、第63條第1 項第3 款分別定有
    明文。
二、本件異議人即受處分人甲○○所有車牌號碼9HL-895 號重型
    機車，於民國97年12月17日上午11時35分許，沿臺北縣中和
    市○○路直行，迨至中正路458 號前設置有燈光號誌管制之
    交岔路口時，因闖紅燈且有照相採證，而為臺北縣政府警察
    局中和分局以受處分人所有之機車有違反道路交通管理處罰
    條例第53條第1 項規定之行為逕行製單舉發，受處分人收受
    該舉發通知單後，於舉發單上所載之到案日期前向原處分機
    關提出陳述，經原處分機關函請舉發機關查明後，仍認受處
    分人有上述違規行為，乃依道路交通管理處罰條例第53條第
    1 項、第63條第1 項第3 款及違反道路交通管理事件統一裁
    罰基準表之規定，於98年3 月13日裁處受處分人罰鍰一千八
    百元，並記違規點數三點。
三、訊據受處分人甲○○固不否認於97年12月17日有騎乘車牌號
    碼9HL-895 號重型機車，行經臺北縣中和市○○路458 號前
    設置有燈光號誌管制之交岔路口之事實，惟辯稱：該路段的
    所有駕駛人在長期上下班時段，均受交通警察以「待轉路口
    狹小為由直接左轉」之指揮為第一優先而養成駕駛習慣，如
    該路口不能左轉，為何沒有標明可以左轉的時間，而任由警
    察指揮，該路口已淪為警察自由開單舉發之處，被誤導之民
    眾比比皆是，請標明開放及禁止通行左轉之時段，不要上午
    由警察指揮通行，中午則開單舉發云云。然查：
  (一)受處分人對於上揭時間有騎乘其所有之車牌號碼9HL-895 號
    重型機車，行經臺北縣中和市○○路458 號前交岔路口，而
    該路口設置有燈光號誌管制等節，並不否認。又受處分人騎
    乘機車在前揭地點違規闖紅燈被拍照採證後經警舉發等情，
    業有卷附之採證照片二幀可稽，其違規闖紅燈之行為業已確
    認無訛，足可認定。
  (二)再者，按汽車（包括機器腳踏車）行駛至交岔路口，其行進
    、轉彎，應遵守燈光號誌或交通指揮人員之指揮，遇有交通
    指揮人員指揮與燈光號誌並用時，以交通指揮人員之指揮為
    準，道路交通安全規則第102 條第1 項第1 已有規定。質言
    之，倘有交通指揮人員指揮與燈光號誌並用時，固以交通指
    揮人員之指揮為準，但若無交通指揮人員指揮時，自應遵守
    燈光號誌之指揮，其理甚明。本件受處分人騎乘機車違規時
    ，該設置有燈光號誌之交岔路口並無交通指揮人員指揮，自
    應以燈光號誌之顯示為駕駛人唯一之遵循，受處分人既為經
    考領有駕駛執照之駕駛人，豈能諉為不知？竟仍以其過往於
    上午上班時段行經該路口之個人經驗為憑，無視燈光號誌已
    為紅燈之顯示，率予闖紅燈後左轉行駛，明顯侵害他向用路
    人之路權，揆諸上述規定，自有乖違，受處分人前開置辯情
    詞，顯係圖卸飾詞，殊無可採。
四、綜上所述，受處分人有騎乘機車在上開時地行經有燈光號誌
    管制之交岔路口闖紅燈之違規行為洵堪認定，從而原處分機
    關依道路交通管理處罰條例第53條第1 項、第63條第1 項第
    3 款、違反道路交通管理事件統一裁罰基準表之規定，裁處
    受處分人罰鍰一千八百元，並記違規點數三點，核無違誤，
    本件受處分人之異議為無理由，自應將其異議駁回。
據上論斷，應依道路交通案件處理辦法第19條，裁定如主文。
中    華    民    國    98    年    4     月    30    日
                  交通法庭    法  官  張江澤
以上正本證明與原本無異。
如不服本裁定，應於送達後5日內，向本院提出抗告狀。
                              書記官  梁宜庭
中    華    民    國    98    年    5     月    4     日


司法院資訊處製作；財團法人民間司法改革基金會備份。
